---
title: "Anova Analysis"
author: "xxx"
date: "Tuesday, January 06, 2015"
output: pdf_document
---

```{r,echo=FALSE}
## 读取文件
sample<-read.csv("sampledata.csv")
```
## 方差分析(ANOVA)

```{r,echo=FALSE}
#查看有哪些变量
# names(sample)
#把需要进行t检验的变量放到tname这个变量里
tname<-c("b4_1","b4_2","b4_3","b5_1","b5_2","b5_3")
##判断是否具在统计意义

ind<-function(x){
if(x<0.05) {return("具有")
} else {return("不具有")}
}
crosscp2<-function(x){
    if(x<0.01) c("1%","p<0.01")
    else if (x<0.05&x>=0.01) 
        c("5%","p<0.05")
    else c("5%",paste("p","=",x,sep=""))
}
```

```{r,echo=FALSE}
af<-function(cpgroup,group="a4",data=sample){
  cpgroup=tname[1]
  group="a4"
  data=sample
#cpgroup:需要进行检验的变量名
#group:是这里的a3,就是你需要分组的那个变量
    sample$a4<-factor(sample$a4)
xx<-split(sample[cpgroup],sample[group])
n<-sapply(xx,function(x) nrow(na.omit(x)))
summary(n)
n
#去除缺省值后的样本总量
N<-sum(n)
## 提取出分别的样本量
ng<-0
nl<-length(xx)
nl=3
for(i in 1:nl)
    {ng[i]<-n[i]}
#names(n)<-groupname
#c("男性","女性")
Mvalue<-0
sdvalue<-0
for(i in 1:nl){
    #the mean
Mvalue[i]<-round(mean(as.vector(xx[[i]][,1]),na.rm=T),3)
#计算标准差，并保留3位小数
sdvalue[i]<-round(sd(as.vector(xx[[i]][,1]),na.rm=T),3)
}
formula<-paste(cpgroup,"~",group,sep="")
## 这里的sample是需要到时候更改的
fit<-lm(formula,data=sample)
fresult<-summary(aov(fit))
fvalue<-round(fresult[[1]][1,4],3)
pvalue<-round(fresult[[1]][1,5],3)
## 添加*号
fstar<-function(x,y) {
#x indicate pvalue
#y indicate F value or tValue
    if(x<0.01)
        paste(y,"**",sep="")
    else if (0.01<x&x<0.05) 
        paste(y,"*",sep="")
    else paste(y,'(',paste(letters[1:nl],sep="",collapse="="),')',sep="")
}
fvalue2<-fstar(pvalue,fvalue)
#返回是否“具有”统计学意义上显著性
ifsign<-ind(pvalue)
# 加星号
namezu<-paste(names(n),paste('(',letters[1:nl],')',sep=""),sep="")
res<-data.frame(N=N,cpgroup=cpgroup,
                name01=names(n)[1],name02=names(n)[2],name03=names(n)[3],name04=names(n)[4],name05=names(n)[5],
                name1=namezu[1],name2=namezu[2],name3=namezu[3],name4=namezu[4],name5=namezu[5],
            N1=ng[1],N2=ng[2],N3=ng[3],N4=ng[4],N5=ng[5],
            M1=Mvalue[1],M2=Mvalue[2],M3=Mvalue[3],M4=Mvalue[4],M5=Mvalue[5],
            sd1=sdvalue[1],sd2=sdvalue[2],sd3=sdvalue[3],sd4=sdvalue[4],sd5=sdvalue[5],
fvalue=fvalue,fvalue2=fvalue2,pvalue=pvalue,ifsign=ifsign)
return(res)
}
res<-
  c(N,cpgroup,ifsign,fvalue2,namezu,names(n),ng,Mvalue,sdvalue,fvalue,pvalue)
c("N","cpgroup",)
#da<-duncan.test(aov(fit),"a3",console=F)
```

-------------------

```{r,echo=FALSE}
rp3<-af(tname[1])
```

### sample 情况比较

$<表3>$为sample情况比较的分析结果。调查的$`r rp3$N`$个样本中,`r rp3$cpgroup`的结果显示，`r rp3$name01`的`r rp3$cpgroup`为`r rp3$M1`(SD=`r rp3$sd1`)，`r rp3$name02`的`r rp3$cpgroup`为`r rp3$M2`(SD=`r rp3$sd2`),`r rp3$name03`的`r rp3$cpgroup`为`r rp3$M3`(SD=`r rp3$sd3`),`r rp3$name04`的`r rp3$cpgroup`为`r rp3$M4`(SD=`r rp3$sd4`),`r rp3$name05`的`r rp3$cpgroup`为`r rp3$M5`(SD=`r rp3$sd5`),在`r crosscp2(rp3$pvalue)[1]`的显著性水平下，`r rp3$cpgroup`之间的差别`r rp3$ifsign`统计学意义上的显著性（F=`r rp3$fvalue`,`r crosscp2(rp3$pvalue)[2]`）。

表3：sample 情况比较

类别|分组|N|Mean|SD|F|p
|:---:|:---:|:---:|:---:|:---:|:---:|:---:
|`r rp3$cpgroup`|`r rp3$name1`|`r rp3$N1`|`r rp3$M1`|`r rp3$sd1`|`r rp3$fvalue2`|`r rp3$pvalue`
||`r rp3$name2`|`r rp3$N2`|`r rp3$M2`|`r rp3$sd2`|`r rp3$fvalue2`|`r rp3$pvalue`
||`r rp3$name3`|`r rp3$N3`|`r rp3$M3`|`r rp3$sd3`|`r rp3$fvalue2`|`r rp3$pvalue`
||`r rp3$name4`|`r rp3$N4`|`r rp3$M4`|`r rp3$sd4`|`r rp3$fvalue2`|`r rp3$pvalue`
||`r rp3$name5`|`r rp3$N5`|`r rp3$M5`|`r rp3$sd5`|`r rp3$fvalue2`|`r rp3$pvalue`

$*<0.05 , **<0.01$


-------------------

```{r,echo=FALSE}
rp3<-af(tname[2])
```

### sample 情况比较
$<表3>$为sample情况比较的分析结果。调查的$`r rp3$N`$个样本中,`r rp3$cpgroup`的结果显示，`r rp3$name01`的`r rp3$cpgroup`为`r rp3$M1`(SD=`r rp3$sd1`)，`r rp3$name02`的`r rp3$cpgroup`为`r rp3$M2`(SD=`r rp3$sd2`),`r rp3$name03`的`r rp3$cpgroup`为`r rp3$M3`(SD=`r rp3$sd3`),`r rp3$name04`的`r rp3$cpgroup`为`r rp3$M4`(SD=`r rp3$sd4`),`r rp3$name05`的`r rp3$cpgroup`为`r rp3$M5`(SD=`r rp3$sd5`),在`r crosscp2(rp3$pvalue)[1]`的显著性水平下，`r rp3$cpgroup`之间的差别`r rp3$ifsign`统计学意义上的显著性（F=`r rp3$fvalue`,`r crosscp2(rp3$pvalue)[2]`）。

表3：sample 情况比较

类别|分组|N|Mean|SD|F|p
|:---:|:---:|:---:|:---:|:---:|:---:|:---:
|`r rp3$cpgroup`|`r rp3$name1`|`r rp3$N1`|`r rp3$M1`|`r rp3$sd1`|`r rp3$fvalue2`|`r rp3$pvalue`
||`r rp3$name2`|`r rp3$N2`|`r rp3$M2`|`r rp3$sd2`|`r rp3$fvalue2`|`r rp3$pvalue`
||`r rp3$name3`|`r rp3$N3`|`r rp3$M3`|`r rp3$sd3`|`r rp3$fvalue2`|`r rp3$pvalue`
||`r rp3$name4`|`r rp3$N4`|`r rp3$M4`|`r rp3$sd4`|`r rp3$fvalue2`|`r rp3$pvalue`
||`r rp3$name5`|`r rp3$N5`|`r rp3$M5`|`r rp3$sd5`|`r rp3$fvalue2`|`r rp3$pvalue`

$*<0.05 , **<0.01$



-------------------

```{r,echo=FALSE}
rp3<-af(tname[3])
```

### sample 情况比较
$<表3>$为sample情况比较的分析结果。调查的$`r rp3$N`$个样本中,`r rp3$cpgroup`的结果显示，`r rp3$name01`的`r rp3$cpgroup`为`r rp3$M1`(SD=`r rp3$sd1`)，`r rp3$name02`的`r rp3$cpgroup`为`r rp3$M2`(SD=`r rp3$sd2`),`r rp3$name03`的`r rp3$cpgroup`为`r rp3$M3`(SD=`r rp3$sd3`),`r rp3$name04`的`r rp3$cpgroup`为`r rp3$M4`(SD=`r rp3$sd4`),`r rp3$name05`的`r rp3$cpgroup`为`r rp3$M5`(SD=`r rp3$sd5`),在`r crosscp2(rp3$pvalue)[1]`的显著性水平下，`r rp3$cpgroup`之间的差别`r rp3$ifsign`统计学意义上的显著性（F=`r rp3$fvalue`,`r crosscp2(rp3$pvalue)[2]`）。

表3：sample 情况比较

类别|分组|N|Mean|SD|F|p
|:---:|:---:|:---:|:---:|:---:|:---:|:---:
|`r rp3$cpgroup`|`r rp3$name1`|`r rp3$N1`|`r rp3$M1`|`r rp3$sd1`|`r rp3$fvalue2`|`r rp3$pvalue`
||`r rp3$name2`|`r rp3$N2`|`r rp3$M2`|`r rp3$sd2`|`r rp3$fvalue2`|`r rp3$pvalue`
||`r rp3$name3`|`r rp3$N3`|`r rp3$M3`|`r rp3$sd3`|`r rp3$fvalue2`|`r rp3$pvalue`
||`r rp3$name4`|`r rp3$N4`|`r rp3$M4`|`r rp3$sd4`|`r rp3$fvalue2`|`r rp3$pvalue`
||`r rp3$name5`|`r rp3$N5`|`r rp3$M5`|`r rp3$sd5`|`r rp3$fvalue2`|`r rp3$pvalue`

$*<0.05 , **<0.01$


-------------------

```{r,echo=FALSE}
rp3<-af(tname[4])
```

### sample 情况比较
$<表3>$为sample情况比较的分析结果。调查的$`r rp3$N`$个样本中,`r rp3$cpgroup`的结果显示，`r rp3$name01`的`r rp3$cpgroup`为`r rp3$M1`(SD=`r rp3$sd1`)，`r rp3$name02`的`r rp3$cpgroup`为`r rp3$M2`(SD=`r rp3$sd2`),`r rp3$name03`的`r rp3$cpgroup`为`r rp3$M3`(SD=`r rp3$sd3`),`r rp3$name04`的`r rp3$cpgroup`为`r rp3$M4`(SD=`r rp3$sd4`),`r rp3$name05`的`r rp3$cpgroup`为`r rp3$M5`(SD=`r rp3$sd5`),在`r crosscp2(rp3$pvalue)[1]`的显著性水平下，`r rp3$cpgroup`之间的差别`r rp3$ifsign`统计学意义上的显著性（F=`r rp3$fvalue`,`r crosscp2(rp3$pvalue)[2]`）。

表3：sample 情况比较

类别|分组|N|Mean|SD|F|p
|:---:|:---:|:---:|:---:|:---:|:---:|:---:
|`r rp3$cpgroup`|`r rp3$name1`|`r rp3$N1`|`r rp3$M1`|`r rp3$sd1`|`r rp3$fvalue2`|`r rp3$pvalue`
||`r rp3$name2`|`r rp3$N2`|`r rp3$M2`|`r rp3$sd2`|`r rp3$fvalue2`|`r rp3$pvalue`
||`r rp3$name3`|`r rp3$N3`|`r rp3$M3`|`r rp3$sd3`|`r rp3$fvalue2`|`r rp3$pvalue`
||`r rp3$name4`|`r rp3$N4`|`r rp3$M4`|`r rp3$sd4`|`r rp3$fvalue2`|`r rp3$pvalue`
||`r rp3$name5`|`r rp3$N5`|`r rp3$M5`|`r rp3$sd5`|`r rp3$fvalue2`|`r rp3$pvalue`

$*<0.05 , **<0.01$

-------------------

```{r,echo=FALSE}
rp3<-af(tname[5])
```

### sample 情况比较
$<表3>$为sample情况比较的分析结果。调查的$`r rp3$N`$个样本中,`r rp3$cpgroup`的结果显示，`r rp3$name01`的`r rp3$cpgroup`为`r rp3$M1`(SD=`r rp3$sd1`)，`r rp3$name02`的`r rp3$cpgroup`为`r rp3$M2`(SD=`r rp3$sd2`),`r rp3$name03`的`r rp3$cpgroup`为`r rp3$M3`(SD=`r rp3$sd3`),`r rp3$name04`的`r rp3$cpgroup`为`r rp3$M4`(SD=`r rp3$sd4`),`r rp3$name05`的`r rp3$cpgroup`为`r rp3$M5`(SD=`r rp3$sd5`),在`r crosscp2(rp3$pvalue)[1]`的显著性水平下，`r rp3$cpgroup`之间的差别`r rp3$ifsign`统计学意义上的显著性（F=`r rp3$fvalue`,`r crosscp2(rp3$pvalue)[2]`）。

表3：sample 情况比较

类别|分组|N|Mean|SD|F|p
|:---:|:---:|:---:|:---:|:---:|:---:|:---:
|`r rp3$cpgroup`|`r rp3$name1`|`r rp3$N1`|`r rp3$M1`|`r rp3$sd1`|`r rp3$fvalue2`|`r rp3$pvalue`
||`r rp3$name2`|`r rp3$N2`|`r rp3$M2`|`r rp3$sd2`|`r rp3$fvalue2`|`r rp3$pvalue`
||`r rp3$name3`|`r rp3$N3`|`r rp3$M3`|`r rp3$sd3`|`r rp3$fvalue2`|`r rp3$pvalue`
||`r rp3$name4`|`r rp3$N4`|`r rp3$M4`|`r rp3$sd4`|`r rp3$fvalue2`|`r rp3$pvalue`
||`r rp3$name5`|`r rp3$N5`|`r rp3$M5`|`r rp3$sd5`|`r rp3$fvalue2`|`r rp3$pvalue`

$*<0.05 , **<0.01$

-------------------

```{r,echo=FALSE}
rp3<-af(tname[6])
```

### sample 情况比较
$<表3>$为sample情况比较的分析结果。调查的$`r rp3$N`$个样本中,`r rp3$cpgroup`的结果显示，`r rp3$name01`的`r rp3$cpgroup`为`r rp3$M1`(SD=`r rp3$sd1`)，`r rp3$name02`的`r rp3$cpgroup`为`r rp3$M2`(SD=`r rp3$sd2`),`r rp3$name03`的`r rp3$cpgroup`为`r rp3$M3`(SD=`r rp3$sd3`),`r rp3$name04`的`r rp3$cpgroup`为`r rp3$M4`(SD=`r rp3$sd4`),`r rp3$name05`的`r rp3$cpgroup`为`r rp3$M5`(SD=`r rp3$sd5`),在`r crosscp2(rp3$pvalue)[1]`的显著性水平下，`r rp3$cpgroup`之间的差别`r rp3$ifsign`统计学意义上的显著性（F=`r rp3$fvalue`,`r crosscp2(rp3$pvalue)[2]`）。

表3：sample 情况比较

类别|分组|N|Mean|SD|F|p
|:---:|:---:|:---:|:---:|:---:|:---:|:---:
|`r rp3$cpgroup`|`r rp3$name1`|`r rp3$N1`|`r rp3$M1`|`r rp3$sd1`|`r rp3$fvalue2`|`r rp3$pvalue`
||`r rp3$name2`|`r rp3$N2`|`r rp3$M2`|`r rp3$sd2`|`r rp3$fvalue2`|`r rp3$pvalue`
||`r rp3$name3`|`r rp3$N3`|`r rp3$M3`|`r rp3$sd3`|`r rp3$fvalue2`|`r rp3$pvalue`
||`r rp3$name4`|`r rp3$N4`|`r rp3$M4`|`r rp3$sd4`|`r rp3$fvalue2`|`r rp3$pvalue`
||`r rp3$name5`|`r rp3$N5`|`r rp3$M5`|`r rp3$sd5`|`r rp3$fvalue2`|`r rp3$pvalue`

$*<0.05 , **<0.01$
